臺灣高雄地方法院刑事判決　　　　　　　96年度簡上字第45號
上　訴　人　臺灣高雄地方法院檢察署檢察官
被　　　告　乙○○
　　　　　　戊○○
上列上訴人因詐欺案件，不服本院高雄簡易庭中華民國95年11月
10日95年度簡字第6892號第一審簡易判決（聲請簡易判決處刑案
號：94年度偵字第28451 、28452 號），提起上訴及移送併案（
臺灣高雄地方法院檢察署95年度偵字第28978 號、臺灣屏東地方
法檢察署95年度字第2699號），本院管轄之第二審合議庭適用簡
式審判程序審理，判決如下：
    主  文
原判決撤銷。
乙○○連續幫助連續意圖為自己不法之所有，以詐術使人將本人
之物交付，累犯，處有期徒刑陸月，如易科罰金，以銀元佰元
即新臺幣玖佰元折算壹日。
戊○○幫助連續意圖為自己不法之所有，以詐術使人將本人之物
交付，處有期徒刑伍月，如易科罰金，以銀元佰元即新臺幣玖
佰元折算壹日。
    事  實
一、乙○○前於因詐欺案件，經臺灣高等法院高雄分院以92年度
    上訴字第519 號判決判處有期徒刑1 年6 月確定，於民國94
    年3 月27日執行完畢，詎不知悔改，可預見將金融帳戶提供
    他人使用，可能幫助他人遂行詐欺取財之犯罪目的，竟仍以
    縱有人以金融帳戶實施詐欺取財犯行，亦不違背其本意之幫
    助概括犯意，連續於如附表一「幫助詐欺時、地、方式」欄
    所示時間、地點及方式，先後提供共2 帳戶實施幫助詐欺行
    為，詐欺集團取得乙○○交付如附表一編號1 、2 「幫助詐
    欺時、地、方式」欄所示1 個帳戶後，即連續於如附表一編
    號1 、2 「詐欺過程欄」所示時、地及方式，對附表一編號
    1 、2 「被害人」欄所示之被害人施以詐術，並因而詐取如
    附表一編號1 、2 「詐得金額」欄所示金額得手。另詐欺集
    團於詐欺集團取得乙○○提供如附表一編號3 「幫助詐欺時
    、地、方式」欄所示之帳戶後，即於如附表一編號3 「詐欺
    過程欄」所示時、地及方式，對附表一編號3 「被害人」欄
    所示之被害人施以詐術，並因而詐取如附表一編號3 「詐得
    金額」欄所示金額得手。
二、戊○○可預見將金融帳戶提供他人使用，可能幫助他人遂行
    詐欺取財之犯罪目的，竟仍以縱有人以金融帳戶實施詐欺取
    財犯行，亦不違背其本意之幫助概括犯意，連續於如附表二
    「幫助詐欺時、地、方式」欄所示時間、地點及方式，提供
    所有1 帳戶實施幫助詐欺行為，詐欺集團取得戊○○提供如
    附表二編號1 、2 「幫助詐欺時、地、方式」欄所示1 個帳
    戶後，即連續於如附表二編號1 、2 「詐欺過程欄」所示時
    、地及方式，對附表二編號1 、2 「被害人」欄所示之被害
    人施以詐術，並因而詐取如附表二編號1 、2 「詐得金額」
    欄所示金額得手。嗣經各該被害人發覺有異，報警處理，經
    警循線查獲。
三、案經高雄市政府警察局小港分局報告臺灣高雄地方法院檢察
    署檢察官偵查起訴及移送併辦，暨屏東縣警察局屏東分局報
    告臺灣屏東地方法檢察署移送併辦。
    理  由
一、本件被告乙○○、戊○○所犯係死刑、無期徒刑、最輕本刑
    為3 年以上有期徒刑以外之罪，被告於本院審理時就前揭被
    訴事實為有罪之陳述，經本院告知簡式審判程序之旨，並聽
    取其與公訴人之意見後，裁定進行簡式審判程序，合先敘明
    。
二、上開犯罪事實，業據被告乙○○、戊○○分別於本院審理時
    坦承不諱（參本院卷第50頁），就附表一編號1 及附表二編
    號1 之犯罪事實部分，並據證人即被害人丙○○於警詢中之
    證述受詐欺過程明確、且有被告戊○○所有帳戶之立帳申請
    書及客戶歷史交易清單各1 份、被害人丙○○提供所有帳戶
    活期存款明細1 紙等資料在卷可參（分別見高雄市政府警察
    局小港分局高市警港分偵字第0950019296號警卷第10、19至
    21頁）；就附表一編號2 、附表二編號2 之犯罪事實部分，
    另有證人即被害人丁○○於警詢之證詞，戊○○所有帳戶之
    立帳申請書及客戶歷史交易清單各、郵政國內匯款單、銀行
    匯款單等資料各1 份附卷可按（分別見95年度偵字第28978
    號偵卷第8 至10、33至34頁）；就附表一編號3 之犯罪事實
    部分，尚有證人即被害人甲○○於警詢中之證詞、中國信託
    商業銀行客戶交易明細表、被告乙○○所有中國信託商業銀
    行帳戶歷史交易查詢等資料各1 份在卷可考（見屏警分刑字
    第0950024236號警卷第10至11、16、20頁）。
三、次查，金融帳戶為個人之理財工具，而政府開放金融業申請
    設立後，金融機構大量增加，一般民眾皆可以存入最低開戶
    金額之方式自由申請開設金融帳戶，並無任何特殊之限制，
    因此一般人申請存款帳戶極為容易而便利，且得同時在不同
    金融機構申請多數存款帳戶使用，實無使用或借用他人帳戶
    之理：而金融存款帳戶，攸關存戶個人財產權益之保障，其
    專屬性甚高，一般人均會妥為保管及防止他人任意使用，若
    非與本人有密切關係，不可能提供個人帳戶供他人使用，縱
    有特殊情況偶需交付他人使用，亦必深入瞭解用途及合理性
    ，始予提供，且個人金融機構帳戶如落入不明人士手中，而
    未加以闡明正常用途，極易被利用為與財產有關之犯罪工具
    ，又詐欺集團每每利用取得他人名義之帳戶遂行詐欺犯行利
    用，並得以使檢警機關追查不易而隱匿行蹤、逃避追緝等情
    ，業經政府大家宣導、提醒民眾注意勿蹈法網，此均為吾人
    依一般生活認知所易於體察之常識，而有犯罪意圖者，非有
    正當理由，竟徵求他人提供帳戶，客觀上可預見其目的，係
    有意隱瞞詐欺款項流向及避免行為人身份曝光之用意，一般
    人本於認知能力極易瞭解。被告乙○○、戊○○行為時，均
    已成年，具有相當之生活閱歷及社會經驗，對於現今社會一
    再發生犯罪集團利用人頭帳戶作為財產犯罪所得工具之情況
    ，自難諉為不知，詎被告等對於有意取得帳戶者之真實姓名
    及相關背景，一無所知，便將其上開帳戶輕易提供予他人使
    用，足認被告等可預見將金融機構帳戶提供他人使用將幫助
    他人實施詐欺取財犯罪，縱有人以上開帳戶實施詐欺取財犯
    罪亦不違背其本意之幫助意思自明。綜上，本案事證明確，
    被告乙○○、戊○○之犯行均堪予認定。
四、按行為後法律有變更者，適用行為時之法律。但行為後之法
    律有利於行為人者，適用最有利於行為人之法律，刑法第2
    條第1 項定有明文。被告2 人前開行為後，刑法相關規定業
    經總統於94年2 月2 日修正公布，並依刑法施行法第10條之
    1 規定自95年7 月1 日施行。職是，本件自應就被告等行為
    前、後相關法律有修正者，依前揭規定加以比較適用。茲說
    明如下：
（一）按被告等行為時，刑法分則編各罪所定罰金之貨幣單位原
      為銀元，且依修正前刑法第33條第5 款規定，罰金刑為1
      銀元以上，而有關罰金倍數之調整及銀元與新台幣之折算
      標準，則定有「罰金罰鍰提高標準條例」及「現行法規所
      定貨幣單位折算新台幣條例」，除罰金以1 銀元折算3 元
      新台幣外，並將72 年6月26日以前修正之刑法部分條文罰
      金數額提高2 至10 倍 ，其後修正者則不再提高倍數；嗣
      修正後刑法第33條第5 款則將罰金刑提高為新台幣1 千元
      以上，並以百元計算之，且因刑法第33條第5 款所定罰金
      貨幣單位既已改為新台幣，刑法分則編各罪所定罰金之貨
      幣單位亦應配合修正為新台幣，且考量刑法修正施行後，
      不再適用「現行法規所定貨幣單位折算新台幣條例」，為
      使刑法分則編各罪所定罰金之最高數額與刑法修正前趨於
      一致，爰增訂刑法施行法第1 條之1 規定，將刑法分則編
      各罪所定罰金之貨幣單位均改為新台幣，並將72年6 月26
      日以前修正之刑法部分條文罰金數額提高為30倍，其後修
      正者則提高為3 倍。是以刑法分則編各罪所定罰金刑之最
      高數額，於上開規定修正後仍屬一致，並無不同；但其罰
      金刑之最低數額，修正前1 銀元以上之規定，經配合修正
      前罰金罰鍰提高標準條例第2 條（現已刪除）規定，就其
      原定數額提高為10倍，再經折算，即為新台幣30元，因修
      正後已提高為新台幣1 千元以上，因修正後規定並非較有
      利於被告，自應適用修正前之規定。
（二）又被告等於本件犯罪時之刑法第41條第1 項前段規定：「
      犯最重本刑為5 年以下有期徒刑以下之刑之罪，而受6 個
      月以下有期徒刑或拘役之宣告，因身體、教育、職業、家
      庭之關係或其他正當事由，執行顯有困難者，得以1 元以
      上3 元以下折算1 日，易科罰金。」，及依前述現行法規
      所定貨幣單位折算新臺幣條例第2 條規定，現行法規所定
      金額之貨幣為圓、銀元或元者，以新臺幣元之3 倍計算，
      及依修正前罰金罰鍰提高標準條例第2 條前段（現已刪除
      ）規定，依刑法第41條易科罰金者，就其原定數額提高為
      10 0倍折算1 日，故被告行為時之易科罰金折算標準，得
      以銀元100 元以上300 元以下折算1 日，經折算為新臺幣
      後，應以新臺幣300 元以上900 元以下折算1 日。惟95年
      7 月1 日修正公布施行之刑法第41條第1 項前段則規定：
      「犯最重本刑為5 年以下有期徒刑以下之刑之罪，而受6
      個月以下有期徒刑或拘役之宣告者，得以新臺幣1000元、
      20 00 元或3000元折算1 日，易科罰金。」比較修正前後
      之易科罰金折算標準，以95年7 月1 日修正公布施行前之
      規定，較有利於受刑人，則應依刑法第2 條第1 項前段，
      適用修正前刑法第41條第1 項前段規定，定其折算標準。
      是本件並依修正前刑法第41條第1 項前段、現行法規所定
      貨幣單位折算新臺幣條例第2 條規定，諭知易科罰金之折
      算標準。
（三）本件被告乙○○行為後，刑法第56條關於連續犯之規定業
      於94年2 月2 日修正公佈刪除，並於95年7 月1 日施行，
      則被告之犯行，因行為後新法業已刪除連續犯之規定，此
      刪除雖非犯罪構成要件之變更，但顯已影響行為人刑罰之
      法律效果，自屬法律變更。經查：本件被告乙○○先後2
      次交付帳戶之幫助詐欺犯行，主觀上顯係基於同一犯意，
      客觀上逐次實施數次行為而具連續性，進而侵害同性質之
      法益，惟因其各次行為依一般社會健全觀念，在時間差距
      上，可以分開，在刑法評價上，各具獨立性，每次行為皆
      可獨立成罪，是依修正前刑法第56條之規定，本得適用連
      續犯規定而論以一罪，並得加重其刑至2 分之1 ，惟因修
      正後刑法刪除前開連續犯規定，以致被告前揭2 次幫助行
      為，須依法分別論以數罪而併罰之，依新法第2 條第1項
      規定比較新、舊法之結果，因修正後刪除刑法第56條之規
      定並非較有利於被告。故本件應依修正前刑法第56條作為
      被告論罪科刑之基礎。
（四）本件經依前述關於罰金刑最低度、易科罰金、連續犯等規
      定合併比較之結果，爰認修正前刑法之罰金刑之最低度、
      易科罰金及連續犯等相關規定較有利於被告等，故應均依
      行為時之修正前刑法作為本件被告等論罪科刑之依據。被
      告乙○○前於因詐欺案件，經臺灣高等法院高雄分院以92
      年度上訴字第519 號判決判處有期徒刑1 年6 月確定，於
      94年3 月27日執行完畢，此有臺灣高等法院被告前案紀錄
      表1 份附卷可稽，其於五年以內再故意犯本件有期徒刑以
      上之罪，不論依修正前之刑法第47條，或修正後之刑法第
      47條第1 項之規定，均構成累犯，對被告而言並無有利或
      不利之情形，自不生新舊法比較之問題，應逕依現行刑法
      第47條第1 項規定，論以累犯，附此敘明。
五、按刑法上之幫助犯，係對於犯罪與正犯有共同之認識，而以
    幫助之意思，對於正犯資以助力，而未參與實施犯罪之行為
    者而言。是以如未參與實施犯罪構成要件之行為，而係出於
    幫助之意思提供助力，即屬幫助犯，而非共同正犯。被告乙○○、戊○○提供帳戶及使用帳戶必要資料，使他人實施詐
    欺取財之犯罪工具，所為係從事詐欺罪犯罪構成要件以外之
    行為，核其等所為，均係犯刑法第30條第1 項、第339 條第
    1 項詐欺取財罪之幫助犯。被告乙○○、戊○○幫助真實姓
    名年籍不詳、自稱「陳先生」之成年男子及所屬詐欺集團犯
    詐欺取財罪，被告乙○○另幫助真實姓名年籍不詳、自稱「
    林先生」之成年男子及所屬詐欺集團犯詐欺取財罪，均為從
    犯，爰依刑法第30條第2 項之規定，按正犯之刑減輕之。次
    按連續幫助與幫助連續為不同之犯罪態樣，如基於概括犯意
    ，多次幫助他人犯罪，為連續幫助，該幫助者有多次犯罪行
    為；如以一幫助行為，幫助他人連續犯罪，則為幫助連續，
    就幫助犯而言，僅有一次犯罪行為，最高法院87年台上字第
    3865號判決意旨可資參照；而本件被告乙○○、戊○○所幫
    助之正犯實施如附表一編號1 、2 「詐欺過程」欄所示詐欺
    取財犯行（同附表二編號1 、2 「詐欺過程」欄所示詐欺取
    財犯行），所幫助正犯之2 次詐欺取財行為均在刑法於94年
    2 月2 日修正公布刪除連續犯規定，並自95年7 月1 日施行
    之前，則本件被告乙○○、戊○○所幫助之正犯所為先後詐
    欺取財犯行，歷次犯行時間緊接，犯罪基本構成要件相同，
    顯係基於概括之犯意反覆為之，是被告等所幫助之正犯數次
    犯行應依修正前刑法第56條之規定論以一連續詐欺取財既遂
    罪，揆諸前揭最高法院判決意旨，本件被告等僅各有1 幫助
    犯罪之行為，幫助他人連續犯罪，即均屬幫助連續至明；而
    被告乙○○如附表一編號1 、2 、3 所示2 次幫助犯行間，
    時間緊接，所犯為基本構成要件相同之罪，顯係基於概括之
    犯意反覆為之，亦應依修正前刑法第56條連續犯之規定論以
    一罪，為連續幫助明甚，應加重其刑；被告乙○○前於因詐
    欺案件，經臺灣高等法院高雄分院以92年度上訴字第519號
    判決判處有期徒刑1 年6 月確定，於94年3 月27日執行完畢
    ，有卷附台灣高等法院被告全國前案紀錄表可參，其於前案
    有期徒刑執行完畢後5 年內故意再犯本件有期徒刑以上之罪
    ，為累犯，應依刑法第47條第1 項之規定，加重其刑，依法
    遞加重之，並先加後減。而被告乙○○如附表一編號2 至3
    所示之幫助詐欺取財犯行及被告戊○○如附表二編號2 所示
    之幫助詐欺取財犯行，雖未據公訴人起訴或聲請簡易判決處
    刑，惟因與前開聲請簡易判決處刑之部分有連續犯之裁判上
    及實質上一罪（幫助連續詐欺取財部分）之一罪關係，業如
    前述，且經檢察官促請本院併辦，本院自得併予審理。被告
    犯罪事證既明，原審予以論罪科刑，固非無見。惟原審未及
    審酌被告乙○○如附表一編號2 至3 所示之幫助連續詐欺取
    財犯行，以及被告戊○○如附表二編號2 所示連續幫助取財
    犯行，容有未洽檢察官據以提起上訴，為有理由，自應由本
    院將原審判決撤銷予以改判。爰審酌被告2 人將帳戶提供他
    人詐欺取財使用，紊亂社會正常交易秩序，並使不法之徒藉
    此輕易詐取財物，致檢警難以追查緝捕，助長詐欺犯罪集團
    詐騙財物之犯罪風氣，因己貪圖小利造成各被害人莫大損失
    ，被告乙○○交付帳戶有2 個，被告戊○○提供帳戶僅1 個
    ，且被告係乙○○主動向被告戊○○提議以出租帳戶方式賺
    取金錢，是被告乙○○犯罪情節猶重於被告戊○○，被告2
    人幫助犯行均導致各被害人因受詐欺而損失85萬餘元；惟念
    及被告2 人僅係提供帳戶，並未直接參與詐欺犯行，又其2
    人因提供交付帳戶所牟得利益非鉅，並於犯後坦承幫助犯行
    ，態度良好，應有悔意等一切情狀，各量處如主文所示之刑
    ，並均依修正前刑法第41條第1 項前段規定，諭知如易科罰
    金之折算標準。
六、據上論斷，應依刑事訴訟法第455 條之1 第3 項、第452 條
    、第369 條第1 項前段、第364 條、第299 條第1 項前段，
    刑法第2 條第1 項前段、第30條、第339 條第1 項，修正前
    刑法第56條、第47條第1 項、第41條第1 項前段，罰金罰鍰
    提高標準條例第1 條前段、修正前罰金罰鍰提高標準條例第
    2 條，現行法規所定貨幣單位折算新臺幣條例第2 條，判決
    如主文。
本案經檢察官己○○到庭執行職務。
中　　華　　民　　國　　96　　年　　4 　　月　　26　　日
                  刑事第十三庭  審判長法　官   高思大
                                      法  官   方錦源
                                      法  官   戴韻玲
以上正本證明與原本無異。
本判決不得上訴。
中　　華　　民　　國　　96　　年　　4 　　月　　26　　日
                                      書記官   李春慧
附錄條文：
刑法第339條第1項
意圖為自己或第三人不法之所有，以詐術使人將本人或第三人之
物交付者，處5 年以下有期徒刑、拘役或科或併科1 千元以下罰
金。
附表一（被告乙○○）
 ┌──┬───────┬───────────────┬───┬─────┬─────┐
 │編號│幫助詐欺時、地│詐欺過程                      │被害人│詐得金額  │備註      │
 │    │、方式        │                              │      │          │          │
 ├──┼───────┼───────────────┼───┼─────┼─────┤
 │1   │乙○○因見報紙│「陳先生」所屬詐欺集團中成年女│丙○○│5 萬1770元│原審案號：│
 │    │刊載租賃帳戶訊│性成員於95年5 月22日下午2 時許│      │          │95年度簡字│
 │    │息，乃告知鄭榮│，撥打電話與丙○○，偽稱係曾秋│      │          │第6892號（│
 │    │哲，於95年5 月│月書記官，並詐稱為免銀行帳戶外│      │          │聲請簡易判│
 │    │間某日，在高雄│洩，必須監控丙○○之帳戶云云，│      │          │決處刑案號│
 │    │縣鳳山市○○路│致使丙○○陷於錯誤，依指示告知│      │          │：95年度偵│
 │    │之加油站前，將│將所有銀行帳戶辦理語音轉帳功能│      │          │字第234002│
 │    │戊○○所有將鄭│，並告知該詐欺集團成年女性成員│      │          │號）      │
 │    │榮哲交付所有中│ 密 碼，詐欺集團隨即自丙○○所│      │          │          │
 │    │華郵政高雄桂林│有銀行帳戶中轉帳5 萬1770元至鄭│      │          │          │
 │    │郵局帳號004187│榮哲所有桂林郵局帳戶內而詐騙得│      │          │          │
 │    │00000000存摺、│手                            │      │          │          │
 ├──┤金融卡及密碼等├───────────────┼───┼─────┼─────┤
 │2   │使用該帳戶必要│「陳先生」所屬詐欺集團成年女性│丁○○│共80萬元  │臺灣高雄地│
 │    │資料，約以每月│成員於95年5 月19日下午2 時許，│      │          │方法院檢察│
 │    │1 萬元之代價出│撥打電話向丁○○佯稱係曾秋月書│      │          │署檢察官上│
 │    │租交付真實姓名│記官，詐稱楊宗遭詐欺集團冒名，│      │          │訴案號：95│
 │    │年籍不詳、自稱│要求丁○○轉帳至指定帳戶云云，│      │          │年度上字第│
 │    │「陳先生」之成│致丁○○陷於錯誤，而接續於同日│      │          │1315號（併│
 │    │年男子使用。  │下午3 時16分許，先至聯邦商業銀│      │          │案案號：95│
 │    │              │行東門分行，匯款40萬元至戊○○│      │          │年度偵字第│
 │    │              │所有桂林郵局帳戶；又於同日下午│      │          │2897 8號）│
 │    │              │3 時53分許，至臺北六張犁郵局，│      │          │          │
 │    │              │匯款40萬元至戊○○所有桂林郵局│      │          │          │
 │    │              │帳戶，詐欺集團因而詐騙共80萬得│      │          │          │
 │    │              │手。                          │      │          │          │
 ├──┼───────┼───────────────┼───┼─────┼─────┤
 │3   │乙○○於94年12│「林先生」及所屬詐欺集團透過網│甲○○│5000元    │臺灣屏東地│
 │    │月某日，在高雄│路假以拍賣名義，使甲○○陷於錯│      │          │方法檢察署│
 │    │市○○路某處，│誤，遂於95年2 月8 日下午5 時10│      │          │檢察官移併│
 │    │將所有中國信商│分許，透過網路表示以5000元購買│      │          │辦案號95年│
 │    │業銀行南高雄分│70 億 希望遊戲幣，， 並於95年2│      │          │度字第2699│
 │    │行帳號00000000│月8 日下午5 時50分許，遵照該詐│      │          │號        │
 │    │2282號之帳戶之│欺集團指示，前往中國信託商業銀│      │          │          │
 │    │存摺、印章、金│行民族分行設置之自動櫃員機匯款│      │          │          │
 │    │融卡及金融卡密│轉帳5000元至乙○○所有中國信託│      │          │          │
 │    │碼出借真實姓名│商業銀行南高雄分行帳戶，詐欺集│      │          │          │
 │    │年籍不詳、自稱│團因而詐騙5000元得手。        │      │          │          │
 │    │「林先生」之成│                              │      │          │          │
 │    │年男子使用。  │                              │      │          │          │
 └──┴───────┴───────────────┴───┴─────┴─────┘
附表二 （被告戊○○）
 ┌──┬───────┬───────────────┬───┬─────┬─────┐
 │編號│幫助詐欺時、地│詐欺過程                      │被害人│詐得金額  │備註      │
 │    │、方式        │                              │      │          │          │
 ├──┼───────┼───────────────┼───┼─────┼─────┤
 │1   │戊○○因乙○○│「陳先生」所屬詐欺集團中成年女│丙○○│5 萬1770元│原審案號：│
 │    │告知可藉由出租│性成員於95年5 月22日下午2 時許│      │          │95年度簡字│
 │    │帳戶賺取租金，│，撥打電話與丙○○，偽稱係曾秋│      │          │第6892號（│
 │    │遂將所有中華郵│月書記官，並詐稱為免銀行帳戶外│      │          │聲請簡易判│
 │    │政高雄桂林郵局│洩，必須監控丙○○之帳戶云云，│      │          │決處刑案號│
 │    │帳號0000000000│致使丙○○陷於錯誤，依指示告知│      │          │：95年度偵│
 │    │9957 號 之帳戶│將所有銀行帳戶辦理語音轉帳功能│      │          │字第234002│
 │    │存摺、）、金融│，並告知該詐欺集團成年女性成員│      │          │號）      │
 │    │卡及密碼等使用│ 密 碼，詐欺集團隨即自丙○○所│      │          │          │
 │    │該帳戶必要資料│有銀行帳戶中轉帳5 萬1770元至鄭│      │          │          │
 │    │交付戊○○，由│榮哲所有桂林郵局帳戶內而詐騙得│      │          │          │
 │    │戊○○於95年月│手                            │      │          │          │
 ├──┤間某日，在高雄├───────────────┼───┼─────┼─────┤
 │2   │縣鳳山市○○路│「陳先生」所屬詐欺集團成年女性│丁○○│共80萬元  │臺灣高雄地│
 │    │之加油站前，將│成員於95年5 月19日下午2 時許，│      │          │方法院檢察│
 │    │戊○○所有上開│撥打電話向丁○○佯稱係曾秋月書│      │          │署檢察官上│
 │    │郵局帳戶約以每│記官，詐稱楊宗遭詐欺集團冒名，│      │          │訴案號：95│
 │    │月1 萬元之代價│要求丁○○轉帳至指定帳戶云云，│      │          │年度上字第│
 │    │，出租交付真實│致丁○○陷於錯誤，而接續於同日│      │          │1315號（併│
 │    │姓名年籍不詳、│下午3 時16分許，先至聯邦商業銀│      │          │案案號：95│
 │    │自稱「陳先生」│行東門分行，匯款40萬元至戊○○│      │          │年度偵字第│
 │    │之成年男子使用│所有桂林郵局帳戶；又於同日下午│      │          │2897 8號）│
 │    │。            │3 時53分許，至臺北六張犁郵局，│      │          │          │
 │    │              │匯款40萬元至戊○○所有桂林郵局│      │          │          │
 │    │              │帳戶，詐欺集團因而詐騙共80萬得│      │          │          │
 │    │              │手。                          │      │          │          │
 └──┴───────┴───────────────┴───┴─────┴─────┘
